臺灣高等法院臺中分院刑事裁定　　　　　　　　　　　九十一年度抗字第八六七號
　　抗　告　人
　　即　自訴人　乙○○
　　被　　　告　甲○○
右列抗告人，因被告恐嚇案件，不服臺灣彰化地方法院中華民國九十一年十一月一日
裁定（九十一年度自字第一００號）提起抗告，本院裁定如左：
      主  文
抗告駁回。
      理  由
一、抗告意旨略以：被告甲○○確有於九十一年九月三日，因自訴人向其理論賠償事
    誼時，出言恐嚇自訴人，有證人蕭茂金、蕭忠文可證，為此提起抗告云云。
二、按法院或受命推事於自訴案件第一次審判期日前訊問及調查結果，如認為案件有
    刑事訴訟法第二百五十二條至第二百五十四條之情形者，得以裁定駁回其自訴，
    同法第三百二十六條第三項定有明文。次按，告訴人之告訴，係以使被告受刑事
    訴追為目的，是其陳述是否與事實相符，仍應調查其他證據以資審認（參照最高
    法院五十二年台上字第一三００號判例意旨）。
三、本件抗告人即自訴人之自訴意旨略稱：緣自訴人之弟弟蕭進發前於民國八十六年
    間，因搭乘蕭二郎所駕駛之三輪車，在彰化縣北斗鎮與被告甲○○所駕駛之自用
    小客車發生碰撞，蕭進發因而死亡。自訴人於九十一年九月三日十八時許，至被
    告甲○○位於彰化縣北斗鎮○○路一七八號住處，找被告甲○○商討賠償事宜時
    ，甲○○非但不予理會，反而對自訴人恫嚇說：下次再亂討錢，就叫人殺死你等
    語，致自訴人心生畏怖云云，因認被告涉有刑法第三百零五條罪嫌云云。
四、本院經查，抗告人以被告甲○○涉有前述恐嚇犯行，無非係以其本人之指述，及
    舉出其兄長蕭茂金、其堂兄蕭忠文為證人，資為論據，然查，被告於原審調查時
    否認有於前述時地，恐嚇自訴人，並堅稱當時並未看見蕭茂金、蕭忠文在場云云
    ，則自訴人所稱之上開證人，當時是否確曾與自訴人前去被告家中，已有可疑。
    又該證人蕭茂金、蕭忠文，果有與自訴人同去被告家中，向被告催討債務，而當
    時被告果有揚言要殺其等云云，則該證人蕭茂金、蕭忠文，亦係被害人，為何僅
    有自訴人出面提起本件自訴，更非無疑。縱係其等二人保留此項自訴之權利，則
    以其等二人亦係被害人之身分，其等之指述，仍不可做為認定被告有罪之唯一證
    據，況其等二人與自訴人係二等或四等之旁系血親，縱將其等視為證人，依刑事
    訴訴法第一百八十六條第四款準用第一百八十條第一項第一款之規定，其等作證
    可免具結之義務，則其等之證詞效力，因而大為減弱，顯不足以佐證自訴人上開
    之指控。佐以，原審依職權調取自訴人前向台灣彰化地方法院檢察署檢察官告訴
    被告過失致死之刑事偵查卷（八十六年度偵字第六一一八號），及自訴人向原審
    民事庭提起之侵權行為損害賠償卷（八十七年度訴字五七七號、八十八年度訴更
    字第三號）審閱後，可見該過失致死案與侵權行為損害賠償案，均因被告未有肇
    事責任，而為不起訴處分或駁回自訴人之起訴，且過失致死案件，經自訴人聲請
    再議，業為台灣高等法院台中分院檢察署檢察長駁回，而前述民事案件，亦經自
    訴人上訴後，具狀撤回上訴而告確定，足認自訴人已喪失其告訴或請求賠償之權
    利，至為明顯，是自訴人再至被告家中，向被告索求賠償，被告加以拒絕，應非
    無據。再者，自訴人另於九十年五月間，曾因向被告索討賠償未果，據以向原審
    自訴被告恐嚇，經原審以犯嫌顯然不足，以九十年度自字第一六二號刑事裁定駁
    回其自訴，經自訴人抗告後，另經本院駁回其抗告而確定等情事，亦有被告之前
    科表在卷可稽，益徵自訴人此次再對被告提起本件恐嚇之自訴，是否確屬有依憑
    ，仍有可疑。且自訴人所稱之證人，因自訴人別無其他舉證可憑，原審因認並無
    傳喚必要，亦無不合，是原審因認『本件自訴人自訴被告恐嚇之犯罪嫌疑顯有未
    足』，爰依法『裁定駁回其自訴』，經核尚無不合。自訴人並未提出客觀證據，
    猶執陳詞，指摘原裁定不當，自非有理由，其抗告應予駁回。
據上論結，應依刑事訴訟法第四百十二條，裁定如主文。
中        華  　    民        國  九 十 一  年    十二    月    九 　   日
                                  臺灣高等法院臺中分院刑事第二庭
                                        審判長法  官  羅  禮  政
                                              法  官　陳　欣　安
                                              法　官  蔡　聰　明
右正本證明與原本無異。
不得抗告。
                                              書記官  郭　振　祥
中        華  　    民        國  九 十 一  年    十二    月    十 　   日
                                        Ｋ
